【裁判字號】    92,親,15
【裁判日期】    920515
【裁判案由】    認領子女
【裁判全文】
臺灣板橋地方法院民事判決  九十二年度親字第一五號
    原      告  乙○○
    被      告  甲○○
右當事人間請求認領子女事件，本院判決如左：
    主      文
被告應認領原告之子女李宜珮（民國八十八年一月二十七日生）為被告之子女。
訴訟費用由被告負擔。
    事      實
甲、原告方面：
一、聲明：如主文所示。
二、陳述：原告與被告自民國七十四年相識，並於七十四年七月間論及婚嫁，俟因聘
    禮紛爭竟未能完婚，然兩造隨即共同生活居住在原告的姐姐家（台北縣板橋市○
    ○街八六巷五一號二樓），嗣於七十九年底搬出，另在國泰街八六巷二九號三樓
    租屋同居。八十一年間，被告與原告在中和市○○路預購登記在原告所有的房屋
    一戶（中和市○○路四五號十樓），該房屋於八十四年交屋後，兩造復遷居於此
    。兩造同居期間，原告多次懷孕，被告均以不喜歡小孩為由而偕原告去墮胎。詎
    被告於與原告同居時且原告正逢流產傷痛之際，於同年十月間另與訴外人高月香
    結婚。被告另娶他人，原告卻深陷情網，仍與被告繼續往來。直至八十七年八月
    間原告懷孕，同年十二月間原告已懷孕五個月，被告仍要求原告墮胎，原告不願
    再墮胎，遂於八十八年一月二十七日早產生下李宜珮。被告從李宜珮出生至今未
    曾探視，更要求原告將子女出養他人。原告爰依民法第一千零六十七條第一款規
    定訴請被告認領原告之子女李宜珮為被告之子女。
三、證據：提出戶籍謄本一份、出生證明書一紙，並聲請本院依職權函請法務部調查
    局為親子血緣鑑定。
乙、被告方面：
一、聲明：請求適當判決。
二、陳述：被告自七十四年起至李宜珮出生前數月，都陸續至原告住處，與原告發生
    性關係。如果李宜珮確實是被告的親生子女，被告同意認領。
丙、本院依職權調閱原告及李宜珮之戶籍謄本，又依原告之聲請函請法務部調查局鑑
    定被告與李宜珮之血緣關係。
     理      由
一、經查，原告主張其與被告在同居期間受胎而生下子女李宜珮，訴請被告應認領李
    宜珮為其子女之事實，業據原告提出出生證明書影本一紙為證。並經本院依職權
    調閱原告及李宜珮之戶籍謄本一件在卷可參。又本院依原告之聲請函請法務部調
    查局鑑定被告與李宜珮之血緣關係，經法務部調查局以人類紅血球ABO式血型鑑
    定法、人類遺傳因子DNA STR式型別鑑定法、累積親子關係指數CPI值驗算法之鑑
    定法，鑑定結果認為，依據遺傳法則，李宜珮之血型及DNA型別，分別與乙○○
    及甲○○之各項相對應型別均無矛盾，經計算其CPI值分別為1.89   X  10000、
    3.95   X  00000000以上，因此認為李宜珮與乙○○、甲○○間極可能（機率百
    分之99.99以上）存在一親等血緣關係，即甲○○極可能為李宜珮之生父，此有
    鑑定通知書一件在卷可證。被告對此鑑定結果不爭執，並陳稱其自七十四年起至
    李宜珮出生前數月都陸續至原告住處與原告發生性關係。是以，堪認原告主張為
    真實。
二、按受胎期間生父與生母有同居之事實者，非婚生子女或其生母或其他法定代理人
    ，得請求其生父認領為生父之子女，民法第一千零六十七條第一項第一款定有明
    文。本件李宜珮之受胎期間，兩造有同居之事實，且李宜珮與被告存有真實血統
    關係，已如上述，從而，原告訴請被告認領李宜珮為子女，於法洵屬有據，應予
    准許。
三、據上論結，本件原告之訴為有理由，依民事訴訟法第七十八條，判決如主文。
中      華      民      國    九十二    年      五      月     十五     日
                                    臺灣板橋地方法院家事法庭
~B法      官  黃惠瑛
右為正本係照原本作成
如對本判決不服須於裁定送達後二十日內向本院提出上訴狀
中      華      民      國    九十二    年      五      月     十九     日
~B法院書記官  吳自成


司法院資訊處製作；財團法人民間司法改革基金會備份。
